臺灣高等法院民事裁定
109年度抗字第493號
抗  告  人  郭文浩  
            李偈    

上列抗告人因與相對人郭李慧梅間請求返還不當得利等事件，對
於中華民國109年3月25日臺灣新北地方法院108年度訴字第1541
號所為裁定提起抗告，本院裁定如下：
    主  文
抗告駁回。
抗告費用由抗告人負擔。
    理  由
一、本件抗告意旨略以：伊等未繳納裁判費，實係生活困難，無
    資力支付，且已聲請訴訟救助，故原法院駁回伊等之訴，顯
    有違誤，應予廢棄等語。
二、按提起民事訴訟，應依民事訴訟法第77條之13規定繳納裁判
    費，此為必須具備之程式。又原告之訴，起訴不合程式或不
    備其他要件，依其情形可以補正，經審判長定期間命其補正
    而不補正者，法院應以裁定駁回之，同法第249條第1項第6
    款定有明文。
三、經查：
（一）抗告人於原法院對相對人提起返還不當得利等訴訟，並同
      時聲請訴訟救助，經原法院以108年度救字第132號裁定駁
      回聲請，抗告人不服，提起抗告，經本院以108年度抗字
      第919號駁回抗告，復經本院以未繳納再抗告費用為由，
      駁回其再抗告而確定；嗣抗告人再聲請訴訟救助，經原法
      院以108年度救字第229號裁定駁回聲請，並經本院以109
      年度抗字第11號裁定駁回抗告人之抗告而確定等情，有原
      法院108年度救字第132號、原法院108年度救字第229號、
      本院108年度抗字第919號及本院109年度抗字第11號等卷
      宗在卷可參。
（二）又原法院業於108年6月18日裁定命抗告人於收受裁定後5
      日內補正，該裁定於108年6月26日送達抗告人李偈，於同
      日寄存新北市政府警察局板橋分局信義派出所，並於同年
      7月6日對抗告人郭文浩生送達之效力，有送達證書附卷可
      稽（見原法院卷第19至21頁），抗告人迄上開訴訟救助裁
      定確定後，仍未補繳裁判費，亦有原法院答詢表在卷可按
      （見原法院卷第145頁）。且按駁回訴訟救助聲請之裁定
      確定前，第一審法院不得以原告未繳納裁判費為由駁回其
      訴，固為民事訴訟法第109條之1所明定，惟當事人聲請訴
      訟救助經駁回確定後，以同一原因再行聲請訴訟救助者，
      應無該條規定之適用（最高法院101年度台簡抗字第33號
      裁定要旨參照），本件抗告人雖於109年3月16日再次聲請
      訴訟救助，經原法院以109年度救字第52號裁定駁回，揆
      諸上開裁判要旨，原法院自無庸待該駁回訴訟救助裁定確
      定，即得以抗告人逾期未繳納裁判費為由駁回其訴。
（三）綜上，原法院以抗告人逾期未補繳裁判費為由駁回其訴，
      於法並無不合，抗告意旨指摘原裁定不當，聲明廢棄，為
      無理由，應予駁回。
四、據上論結，本件抗告為無理由，爰裁定如主文。
中　　華　　民　　國　　109 　年　　4 　　月　　30　　日
                  民事第二十二庭
　　　　　　　　　    審判長法　官  張靜女
　　　　　　　　　　　      法　官  曾部倫
　　　　　　　　　　　      法　官  丁蓓蓓
正本係照原本作成。
本裁定除以適用法規顯有錯誤為理由外，不得再抗告。如提起再
抗告，應於收受送達後10日內委任律師為代理人向本院提出再抗
告狀。並繳納再抗告費新臺幣１千元。
中　　華　　民　　國　　109 　年　　4 　　月　　30　　日
      　　　　　　　　　　　書記官　余姿慧